# 请教陈版主，关于未完成盈利承诺而退回增资款的账务处理

提问人：doubleYY 时间：2021-04-21 08:05:09
陈版主您好！
18 年某公司与一家投资公司签订附有盈利承诺的增资协议，承诺 19 、 20 年净利润不低于某位数，否则将全额退还增资款以及补偿金。
由于未完成该有盈利承诺，投资公司选择执行该协议。请问企业的做账处理是否应该为：
借：实收资本
资本公积
营业外支出（补偿金金额）
贷：银行存款

回答人：chenyiwei
由于是股东与被投资企业之间的对赌，由被投资企业直接承担补偿责任，故在该被投资企业自身报表中直接体现权益性交易即可，不需要单独确认损益（如营业外支出）；但在该被投资企业的控股股东的合并报表中，对于由子公司直接支付给少数股东的业绩对赌补偿款应确认损益。